臺灣臺北地方法院刑事判決
111年度交簡上字第71號
公  訴  人  臺灣臺北地方檢察署檢察官
上  訴  人          
即  被  告  周乃強



上列上訴人即被告因公共危險案件，不服本院民國111年8月8日
所為111年度交簡字第718號第一審簡易判決（聲請簡易判決處刑
案號：111年度速偵字第595號），提起上訴，本院管轄之第二審
合議庭判決如下：
    主  文
上訴駁回。
周乃強緩刑貳年，並應於本判決確定之日起壹年內向公庫支付新
臺幣肆萬元。
    事  實
一、本件經本院管轄第二審之合議庭審理結果，認原審以被告周
    乃強犯不能安全駕駛罪，逕以簡易判決判處被告有期徒刑5
    月，如易科罰金，以新臺幣（下同）1000元折算1日，經核
    認事用法並無不合，量刑亦稱妥適，應予維持，是本案關於
    事實、證據及理由，除證據部分補充「被告於本院準備程序
    及審理中之自白」（見本院卷第42頁、第64頁）外，其餘均
    引用原審刑事簡易判決之記載（如附件）。
二、被告上訴意旨略以：原審量刑過重，希望給予緩刑宣告等語
    。
三、按關於刑之量定及緩刑之宣告，係實體法上賦予法院得為自
    由裁量之事項，倘其未有逾越法律所規定之範圍，或濫用其
    權限，即不得任意指摘為違法（最高法院75年台上第7033號
    判決可資參照）。又在同一犯罪事實與情節，如別無其他加
    重或減輕之原因，下級審法院量定之刑，亦無過重或失輕之
    不當情形，則上級審法院對下級審法院之職權行使，原則上
    應予尊重（最高法院85年度台上字第2446號判決參照）。
四、本案經原審審理結果，就其刑之量定既已審酌被告犯後坦白
    認罪，態度良好，兼衡其犯罪情節，始酌情量處被告有期徒
    刑5月，並諭知易科罰金之折算標準，經核未有明顯濫用裁
    量之權限，所宣告之刑與被告犯罪情節相衡，亦難謂有過重
    之不當情形。是被告前揭上訴意旨核無理由，應予駁回。
五、被告未曾因故意犯罪受有期徒刑以上刑之宣告，有其臺灣高
    等法院被告前案紀錄表附卷可稽，其一時失慮始為本案犯行
    ，且幸未肇生交通事故，公訴人亦同意給予被告緩刑自新之
    機會（見本院卷第65頁），本院審酌上情，認被告經本案偵
    、審程序及科刑教訓，當知警惕，應無再犯之虞，所宣告之
    刑以暫不執行為適當，爰依刑法第74條第1項第1款規定，併
    予宣告緩刑2年。惟酒後駕車對一般往來之公眾及駕駛人自
    身皆具有高度之危險性，為使被告切記取教訓，促使被告日
    後更加重視法規範秩序，認為有課予一定條件之緩刑負擔，
    令其從中深切記取教訓，並督促時時警惕，避免再犯之必要
    ，爰依刑法第74條第2項第4款之規定，命被告於本判決確定
    之日起1年內向公庫支付4萬元，以勵自新。若被告不履行此
    一負擔，且情節重大足認本件宣告之緩刑難收其預期效果，
    而有執行刑罰之必要者，依刑法75條之1第1項第4款之規定
    ，得撤銷其緩刑宣告，併此敘明。
據上論斷，應依刑事訴訟法第455條之1第1項、第3項、第368條
、第373條，判決如主文。
本案由檢察官林鋐鎰聲請簡易判決處刑，經檢察官林淑玲到庭執
行職務。　　　　　　　
中　　華　　民　　國　 111　　年　　11　　月　　24　　日
                  刑事第二十三庭  審判長法  官  馮昌偉
                                      
　　　　　　　　　　　　　　　　　　　  法  官  程欣儀
                                      
　　　　　　　　　　　　　　　　　　　  法  官  陳乃翊
上正本證明與原本無異。
不得上訴。
                                        書記官  鄭如意
中　　華　　民　　國　　111 　年　　11　　月　　24　　日
附錄本案論罪科刑法條：
中華民國刑法第185條之3第1項
駕駛動力交通工具而有下列情形之一者，處3年以下有期徒刑，
得併科30萬元以下罰金：
一、吐氣所含酒精濃度達每公升零點二五毫克或血液中酒精濃度
    達百分之零點零五以上。
二、有前款以外之其他情事足認服用酒類或其他相類之物，致不
    能安全駕駛。
三、服用毒品、麻醉藥品或其他相類之物，致不能安全駕駛。